【裁判字號】    99,訴,1872
【裁判日期】    990719
【裁判案由】    確認委任關係不存在等
【裁判全文】
臺灣臺北地方法院民事判決              99年度訴字第1872號
原      告  經緯科技股份有限公司
法定代理人  乙○○
訴訟代理人  溫惠美律師
被      告  立皓科技股份有限公司
法定代理人  甲○○
上列當事人間確認委任關係不存在等事件，本院於民國九十九年
七月五日言詞辯論終結，判決如下：
    主      文
確認原告與被告間之董事暨監察人委任關係不存在。
被告應向台北市商業管理處辦理原告董事暨監察人解任之變更登
記。
訴訟費用新臺幣壹萬柒仟佰拾伍元由被告負擔。
    事實及理由
一、原告起訴主張：原告公司原擔任被告公司董事及監察人，然
    業於民國97年10月6日以雙掛號信函向被告為辭任董事及監
    察人及終止雙方間委任關係之意思表示，被告業於同年月7
    日受領該信函，是兩造間董事及監察人之委任關係已因原告
    終止而不存在，因未見被告向主管機關辦理變更登記，原告
    復於99年1月27日以存證信函催請被告向台北市商業管理處
    辦理變更登記，惟被告迄今仍未辦理董監變更登記。爰依民
    事訴訟法第247條規定，提起本訴。並聲明：（一）確認原
    告與被告間之董事暨監察人委任關係不存在。（二）被告應
    向台北市商業管理處辦理原告董事暨監察人解任之變更登記
    。
二、被告則抗辯：被告同意原告辭任，對原告請求沒有意見等語
    。
三、按確認法律關係之訴，非原告有即受確認判決之法律上利益
    者，不得提起之，民事訴訟法第247條前段定有明文。而該
    條所謂即受確認判決之法律上利益，係指因法律關係之存否
    不明確，致原告在私法上之地位有受侵害之危險，而此項危
    險得以對於被告之確認判決除去之者而言（最高法院42年臺
    上字第1031號判例參照）。原告是否為被告之董事及監察人
    ，攸關原告對被告是否有身為董事及監察人之權利義務關係
    ，原告對此自有請求確認之法律上利益，其提起本件確認之
    訴，於法即無不合。次按公司與董事及監察人間之關係，除
    本法另有規定外，依民法關於委任之規定，另當事人之一方
    ，得隨時終止委任契約。再終止權之行使，應向他方當事人
    以意思表示為之，是公司與董事及監察人間之委任關係，自
    得由當事人之一方隨時以意思表示之方式終止之，公司法第
    192 條第4項、第21 6條第3項、民法第549條第1項、民法第
    263 條及第258條分別定有明文。原告主張業已於97年10月7
    日辭任董事，已合法終止兩造間董事及監察人委任關係等情
    ，業據其提出辭任書、掛號郵件收件回執、郵局存證信函、
    被告公司變更事項登記表等件為證（見本院卷第6頁至11頁
    、第22頁至24頁），且被告對於原告主張亦不爭執，堪信原
    告主張為真，兩造間之委任關係已不存在，應屬可採。
四、從而，原告主張兩造間董事及監察人之委任關係不存在，應
    堪認定。準此，原告依民事訴訟法第247條第1項規定，訴請
    確認其與被告間之董事及監察人之委任關係不存在，為有理
    由，應予准許。
五、訴訟費用之負擔：本件第一審裁判費為17,335元，應由被告
    負擔，爰確定如主文第3項所載。
六、據上論結，本件原告之訴為理由，依民事訴訟法第78條，判
    決如主文。
中    華    民    國    99    年    7    月    19    日
                  民事第六庭    法  官  吳定亞
以上正本係照原本作成。
如對本判決上訴，須於判決送達後20日內向本院提出上訴狀。如
委任律師提起上訴者，應一併繳納上訴審裁判費。
中    華    民    國    99    年    7    月    19    日
                                書記官  張婕妤

司法院資訊處製作；財團法人民間司法改革基金會備份。
